bg-BG: Покритие на щангата: Необработена стомана; Черен оксид; Cerakote; Хром; Твърд хром; Никел; Фосфат; Прахово покритие; Неръждаема стомана; Цинк; Друго
es: Acabado de la barra olímpica: Acero desnudo; Óxido negro; Cerakote; Cromo; Cromo duro; Níquel; Fosfato; Pintura en polvo; Acero inoxidable; Zinc; Otro
pt-PT: Acabamento da barra de musculação: Aço puro; Óxido negro; Cerakote; Cromado; Cromado duro; Níquel; Fosfato; Revestimento em pó; Aço inoxidável; Zinco; Outro
en: Barbell finish: Bare steel; Black oxide; Cerakote; Chrome; Hard chrome; Nickel; Phosphate; Powder coat; Stainless steel; Zinc; Other
zh-TW: 槓鈴表面處理: 裸鋼; 黑氧化處理; Cerakote 塗層; 鍍鉻; 硬鉻; 鎳; 磷酸鹽; 粉末塗層; 不鏽鋼; 鋅; 其他
th: การเคลือบผิวบาร์เบล: เหล็กเปลือย; แบล็กออกไซด์; เซราโคท; โครเมียม; ฮาร์ดโครม; นิกเกิล; ฟอสเฟต; พาวเดอร์โค้ท; สเตนเลสสตีล; ซิงก์; อื่นๆ
de: Finish der Langhantel: Blanker Stahl; Brüniert; Cerakote; Chrom; Hartchrom; Nickel; Phosphat; Pulverbeschichtung; Edelstahl; Zink; Sonstige
sv: Skivstångsyta: Obehandlat stål; Svartoxid; Cerakote; Krom; Hårdkrom; Nickel; Fosfat; Pulverlack; Rostfritt stål; Zink; Övrigt
vi: Lớp hoàn thiện tạ đòn: Thép trần; Oxit đen; Cerakote; Chrome; Chrome cứng; Niken; Phốt phát; Sơn tĩnh điện; Thép không gỉ; Kẽm; Khác
hr-HR: Završna obrada šipke: Goli čelik; Crni oksid; Cerakote; Krom; Tvrdi krom; Nikal; Fosfat; Premaz u prahu; Nehrđajući čelik; Cink; Ostalo
ro-RO: Finisajul halterei: Oțel neprelucrat; Oxid negru; Cerakote; Crom; Crom dur; Nichel; Fosfat; Vopsire în câmp electrostatic; Oțel inoxidabil; Zinc; Altele
ja: バーベルフィニッシュ: ベアスチール; ブラックオキサイド; セラコート; クローム; ハードクローム; ニッケル; リン酸塩; パウダーコート; ステンレススチール; 亜鉛; その他
nl: Halter afwerking: Blank staal; Zwart oxide; Cerakote; Chroom; Hardchroom; Nikkel; Fosfaat; Poedercoating; Roestvrij staal; Zink; Overig
fr: Finition de l'haltère: Acier nu; Oxyde noir; Cerakote; Chrome; Chrome dur; Nickel; Phosphate; Revêtement en poudre; Acier inoxydable; Zinc; Autre
zh-CN: 杠铃表面处理: 裸钢; 黑色氧化物; Cerakote; 镀铬; 硬铬; 镍; 磷酸盐; 粉末涂层; 不锈钢; 锌; 其他
ru: Покрытие штанги: Голая сталь; Черное оксидирование; Cerakote; Хром; Твердый хром; Никель; Фосфат; Порошковое покрытие; Нержавеющая сталь; Цинк; Другое
fi: Tangon pinta: Paljas teräs; Mustaoksidi; Cerakote-pinnoite; Kromi; Kovakromi; Nikkeli; Fosfaatti; Jauhemaalaus; Ruostumaton teräs; Sinkki; Muu
sl-SI: Končna obdelava dvoročne palice: Golo jeklo; Črni oksid; Cerakote; Krom; Trdi krom; Nikelj; Fosfat; Prašno barvanje; Nerjavno jeklo; Cink; Drugo
el: Φινίρισμα μπάρας άρσης βαρών: Γυμνός χάλυβας; Μαύρο οξείδιο; Cerakote; Χρώμιο; Σκληρό χρώμιο; Νικέλιο; Φωσφορικό άλας; Επίστρωση πούδρας; Ανοξείδωτος χάλυβας; Ψευδάργυρος; Άλλο
ko: 바벨 마감: 베어 스틸; 흑색 산화 피막; 세라코트; 크롬; 하드 크롬; 니켈; 인산염; 분체 도장; 스테인리스 스틸; 아연; 기타
pt-BR: Acabamento da barra: Aço polido; Óxido negro; Cerakote; Cromado; Cromo duro; Níquel; Fosfatado; Pintura eletrostática; Aço inoxidável; Zincado; Outros
sk-SK: Vyhotovenie činky: Čistá oceľ; Čierny oxid; Cerakote; Chróm; Tvrdý chróm; Nikel; Fosfát; Prášková farba; Nehrdzavejúca oceľ; Zinok; Iná
tr: Halter yüzey kaplaması: Çıplak çelik; Siyah oksit; Cerakote; Krom; Sert krom; Nikel; Fosfat; Toz boya; Paslanmaz çelik; Çinko; Diğer
nb: Vektstangfinish: Bart stål; Svart oksid; Cerakote; Krom; Hardkrom; Nikkel; Fosfat; Pulverlakk; Rustfritt stål; Sink; Annet
hu: Súlyzó kialakítása: Csupasz acél; Fekete oxid; Cerakote; Króm; Keménykróm; Nikkel; Foszfát; Porszórt; Rozsdamentes acél; Cink; Egyéb
pl: Wykończenie sztangi: Surowa stal; Czarna oksyda; Cerakote; Chrom; Chrom techniczny; Nikiel; Powłoka fosforanowa; Powłoka proszkowa; Stal nierdzewna; Cynk; Inne
lt-LT: Štangos apdaila: Neapdorotas plienas; Juodasis oksidas; „Cerakote“ danga; Chromas; Kietas chromas; Nikelis; Fosfatas; Miltelinė danga; Nerūdijantysis plienas; Cinkas; Kita
it: Finitura a bilanciere: Acciaio grezzo; Ossido nero; Cerakote; Cromo; Cromo duro; Nichel; Fosfato; Verniciatura a polvere; Acciaio inossidabile; Zinco; Altro
cs: Povrchová úprava vzpěračské tyče: Holá ocel; Černý oxid; Cerakote; Chrom; Tvrdý chrom; Nikl; Fosfát; Práškový lak; Nerezová ocel; Zinek; Jiné
da: Vægtstangens overflade: Ubehandlet stål; Sortoxideret; Cerakote; Krom; Hårdkrom; Nikkel; Fosfat; Pulverlakering; Rustfrit stål; Zink; Andet